# 关于海外子公司合并报表的所得税问题。

提问人：秦兄 时间：2013-10-30 16:34:22
对于有海外子公司的合并报表，在编制合并利润表时，关于所得税费用栏，也是直接加总吗？在编制子公司的合并报表时，对于所得税，哪拿些需要注意调整的地方呢？谢谢！

回答人：chenyiwei
1 、对于该海外子公司自身的当期所得税和递延所得税，按照合并报表中对所得税费用处理的一般原则予以考虑（前几天我发过这方面的回复）。 2 、除此以外，对于海外子公司还有一项特殊考虑，即在分回利润和转让股权时可能涉及的东道国预提所得税和母公司所在国（本国）的补税问题。对此情况下的递延所得税负债的确认，应遵循《企业会计准则第 18 号——所得税》第十二条的规定。
即需要根据对该海外子公司的股权的持有或者处置的意图，以及该海外子公司的股利政策和近期分红可能性等问题，结合相关国家税法和税收协定的规定，考虑相关应纳税暂时性差异转回时是否将导致纳税义务产生（包括在本国和东道国），以及在可预见的未来是否很可能不会转回该暂时性差异（例如，是否该子公司在可预见的未来不会分红，母公司也不会处置其股权），根据不同持有意图和转回方案的税务后果，确定应确认的递延所得税负债的计量金额。